最高法院刑事判決　　　　　　一○○年度台上字第四二九五號
上　訴　人　王耀雄
選任辯護人　陳世煌律師
　　　　　　黃俊昇律師
上列上訴人因傷害致人於死案件，不服台灣高等法院台中分院中
華民國一○○年五月二十五日第二審判決（一○○年度上訴字第
四六七號，起訴案號：台灣彰化地方法院檢察署九十九年度偵字
第二○八四號），提起上訴，本院判決如下：
    主  文
上訴駁回。
    理  由
按刑事訴訟法第三百七十七條規定，上訴於第三審法院，非以判
決違背法令為理由，不得為之。是提起第三審上訴，應以原判決
違背法令為理由，係屬法定要件。如果上訴理由書狀並未依據卷
內訴訟資料，具體指摘原判決不適用何種法則或如何適用不當，
或所指摘原判決違法情事，顯與法律規定得為第三審上訴理由之
違法情形，不相適合時，均應認其上訴為違背法律上之程式，予
以駁回。本件原判決撤銷第一審不當之判決，改判論處上訴人王
耀雄傷害人之身體，因而致人於死（處有期徒刑）罪刑。已詳敘
認定犯罪事實之依據及憑以認定之理由。從形式上觀察，原判決
並無任何違背法令之處。而證據之取捨及事實之認定，為事實審
法院之職權，茍其判斷無違經驗法則或論理法則，即不能任意指
為違法。原判決依憑證人賴金七、賴秀枝、陳慶郎、楊恆平、鑑
定證人劉景勳，與上訴人分別於警詢、偵查、第一審及原審時之
證詞與供述，與卷附病歷摘要、法務部法醫研究所解剖報告、鑑
定書等證據資料，參酌卷內其他證據調查之結果，綜合判斷，以
上訴人多次將被害人賴雨雄壓入水中，致被害人因而吸入過量泥
沙水，顯有傷人之故意；且吸入過量泥沙水，客觀上有致人於死
之可能，為上訴人所能預見，被害人復因吸入過量泥沙水而窒息
，發生死亡結果，則上訴人之傷害行為與被害人之死亡，具有相
當因果關係。認上訴人確有原判決事實欄所載傷害致人於死之犯
行，並就上訴人辯解被害人因酒後不慎失足溺水而死云云，如何
不足採信，於理由內予以說明，所為論斷與經驗法則及論理法則
俱無違背，亦無所指判決不適用法則或理由不備之違法情形存在
。又上訴人於警詢並未供稱：「我壓他（被害人）時，他是仰躺
，我就用雙腳壓住他的雙手，坐在他的肚子上，用右手按壓他的
額頭處，浸在水溝裏。」（見第二○八四號偵查卷第七頁）上訴
意旨執此指摘原判決認定「上訴人以雙手接觸（續）按壓被害人
之頭部」，有判決理由不備之違法云云，核與卷證資料不符，並
非適法之上訴第三審理由。另依據證據認定事實，屬事實審法院
之職權，本件原判決所援引之上揭證據資料，既無刑法第二百七
十九條之情形，則原判決未說明不適用該條規定之理由，尚無不
合。上訴意旨未依據卷證資料，具體指摘原判決如何違背法令，
置原判決之論敘於不顧，徒對原審採證認事及其他自由裁量職權
行使，任意指摘，難謂已符合首揭法定上訴要件。其上訴違背法
律上之程式，應予駁回。
據上論結，應依刑事訴訟法第三百九十五條前段，判決如主文。
中    華    民    國  一○○  年    八    月    四    日
                      最高法院刑事第十一庭
                          審判長法官  陳  世  淙  
                                法官  陳  東  誥  
                                法官  何  菁  莪  
                                法官  施  俊  堯  
                                法官  韓  金  秀  
本件正本證明與原本無異
                                      書  記  官  
中    華    民    國  一○○  年    八    月    八    日
                                                      K